---
output:
  md_document:
    variant: markdown
---

```{r, echo = FALSE}
knitr::opts_chunk$set(
  warning = FALSE,
  message = FALSE,
  collapse = TRUE,
  comment = "#>"
  # fig.path = "man/figures/README-"
)
```

# nkbcind

[![R-CMD-check](https://github.com/oc1lojo/nkbcind/workflows/R-CMD-check/badge.svg)](https://github.com/oc1lojo/nkbcind/actions)
[![Build status](https://ci.appveyor.com/api/projects/status/ebayuxjb2vr1u2vw/branch/master?svg=true)](https://ci.appveyor.com/project/oc1lojo/nkbcind/branch/master)

Verktyg för beräkning av kvalitetsindikatorer och populationskarakteristik för Nationellt kvalitetsregister från bröstcancer (NKBC).

Detta R-paket är en **central** plats för definition, implementering och dokumentation av **beräkning av kvalitetsindikatorer och populationskarakteristik** från NKBC i **alla** utdata-kanaler.

- Användning på INCA tillsammans med R-paketet [nkbcgeneral](https://cancercentrum.bitbucket.io/nkbcgeneral)
  - NKBC onlinerapporter innanför inloggning på INCA med R-paketet [rccShiny](https://cancercentrum.bitbucket.io/rccshiny)
    - https://bitbucket.org/cancercentrum/nkbc-onlinerapporter/ (RCC-internt kodförråd)
  - NKBC Koll på läget (KPL), 
    med R-paketet [rccKPL](https://bitbucket.org/cancercentrum/rcckpl)
    - https://bitbucket.org/cancercentrum/nkbc-kpl/ (RCC-internt kodförråd)
  - NKBC Vården i siffror, 
    med R-paketet [incavis](https://bitbucket.org/cancercentrum/incavis)
    - https://bitbucket.org/cancercentrum/nkbc-vis/ (RCC-internt kodförråd)
- Användning lokalt på RCC Stockholm-Gotland tillsammans med R-paketet [nkbcgeneral](https://cancercentrum.bitbucket.io/nkbcgeneral)
  - Framtagande av NKBC Interaktiva Årsrapport med R-paketet [rccShiny](https://cancercentrum.bitbucket.io/rccshiny)
    - https://bitbucket.org/cancercentrum/nkbc-arsrapportshiny (publikt kodförråd)

Jfr https://www.cancercentrum.se/samverkan/vara-uppdrag/statistik/kvalitetsregisterstatistik/

## Installation

```{r, eval = FALSE}
if (!requireNamespace("remotes")) {
  install.packages("remotes")
}

remotes::install_bitbucket("cancercentrum/nkbcind")
```

## Användning

```{r}
library(dplyr)
library(tidyr)
library(stringr)
library(lubridate)
library(nkbcgeneral)
library(nkbcind)
```

Läs in ögonblicksbild av NKBC exporterad från INCA.

```{r}
load(
  file.path(Sys.getenv("BRCA_DATA_DIR"), "2021-05-04", "nkbc_nat_avid 2021-05-04 08-25-25.RData")
)
```

Generell förbearbetning av NKBC-data.

```{r}
df_main <- df %>%
  mutate(across(where(is.factor), as.character)) %>%
  rename_with(
    str_replace, ends_with("_Värde"),
    pattern = "_Värde", replacement = "_Varde"
  ) %>%
  nkbcgeneral::clean_nkbc_data() %>%
  nkbcgeneral::mutate_nkbc_d_vars() %>%
  mutate(period = lubridate::year(a_diag_dat)) %>%
  filter(period %in% 2008:2020)
```

### Exempel: Screeningupptäckt bröstcancer

```{r}
outcomeTitle(nkbc01)
textBeforeSubtitle(nkbc01)
```

Specifik databearbetning för kvalitetsindikatorn "Screeningupptäckt bröstcancer" (nkbc01).

```{r}
df_tmp <- df_main %>%
  filter_pop(nkbc01)() %>%
  mutate_outcome(nkbc01)()
```

Titta på bearbeatad data.

```{r}
df_tmp %>%
  mutate(across(any_of("KON_VALUE"), as.factor)) %>%
  mutate(across(ends_with("_Varde"), as.factor)) %>%
  select(KON_VALUE, a_pat_alder, a_diag_screening_Varde, outcome) %>%
  summary()
```

```{r}
df_tmp %>%
  select(period, outcome) %>%
  table(useNA = "ifany")
```

Jfr https://statistik.incanet.se/brostcancer/ > Diagnostik > Screeningupptäckt bröstcancer
