---
output: github_document
---

<!-- README.md är genererad från README.Rmd. Vänligen redigera den filen. -->

```{r, echo = FALSE}
knitr::opts_chunk$set(
  warning = FALSE,
  message = FALSE,
  collapse = TRUE,
  comment = "#>"
  # fig.path = "man/figures/README-"
)
```

# nkbcind

Planen är att lägga material för beräkning av kvalitetsindikatorer för NKBC här.

Visionen är att detta R-paket kommer vara en **central** plats för definition, implementering och dokumentation av beräkning av kvalitetsindikatorer för NKBC i **alla** utdata-kanaler.

- Planerad använding på INCA
  - NKBC Koll på läget (KPL), 
    med R-paketet [rccKPL](https://bitbucket.org/cancercentrum/rcckpl)
  - NKBC Vården i siffror, 
    med R-paketet [incavis](https://bitbucket.org/cancercentrum/incavis)
  - NKBC onlinerapporter innanför inloggning på INCA (snart med R-paketet [rccShiny](https://bitbucket.org/cancercentrum/rccshiny))
- Planerad använding lokalt på RCC Stockholm-Gotland
  - Framtagande av NKBC Interaktiv Årsrapport med R-paketet [rccShiny](https://bitbucket.org/cancercentrum/rccshiny)
    - https://bitbucket.org/cancercentrum/nkbc-arsrapportshiny

Jfr https://www.cancercentrum.se/samverkan/vara-uppdrag/statistik/kvalitetsregisterstatistik/

## Installation

```{r, eval = FALSE}
# install.packages("devtools")
# devtools::install_bitbucket("cancercentrum/nkbcind")
```

## Användning

```{r}
library(dplyr)
library(tidyr)
library(lubridate)
library(nkbcgeneral)
library(nkbcind)
```

TODO Lägg till exempel. 

Tills vidare:

- För att skapa en interaktiv rapport så börjar jag alltså med allmän bearbetning av NKBC-data för att sedan skapa själva Shiny-webbapplikationerna,
https://bitbucket.org/cancercentrum/nkbc-arsrapportshiny/src/develop/main.R
- ...som använder definitionen (här nkbc01 som exempel)
https://bitbucket.org/cancercentrum/nkbcind/src/master/R/nkbc-diag-screening-01.R
- ...och metoderna  
https://bitbucket.org/cancercentrum/nkbcind/src/master/R/nkbcind-methods.R
